ACORDAO-COMPLETO-2349696

ACÓRDÃO DE RELAÇÃO

ACÓRDÃO DE RELAÇÃO 2674/2019 ATA 11/2019 - SEGUNDA CÂMARA

Acórdão 2674/2019-TCU-Segunda Câmara
	Os Ministros do Tribunal de Contas da União, com fundamento no art. 143, inciso V, alínea d, do Regimento Interno/TCU, c/c o Enunciado 145 da Súmula de Jurisprudência predominante no Tribunal, ACORDAM, por unanimidade, em retificar, por inexatidão material, o Acórdão 11566/2018-TCU-Primeira Câmara, prolatado na Sessão de 25/9/2018, Ata 34/2018, relativamente ao seu subitem 9.3, onde se lê: "aplicar, individualmente, a multa prevista nos arts. 19, caput, e 57 da Lei n. 8.443/1992, ao Sr. Rosalvo Jonas Borges Sales, no valor de R$ 10.000,00 (dez mil reais) , e à Empresa Pedro Antonio Almeida de Queiroz, no valor de R$ 4.000,00 (quatro mil reais) , fixando o prazo de 15 (quinze) dias, a contar das notificações, para que comprovem, perante o Tribunal (art. 214, inciso III, alínea a, do Regimento Interno/TCU) , o recolhimento da dívida ao Tesouro Nacional, atualizada monetariamente desde a data do presente Acórdão até a do efetivo recolhimento, se for paga após o vencimento, na forma da legislação em vigor;", leia-se: "aplicar a multa prevista nos arts. 19, caput, e 57 da Lei n. 8.443/1992, ao Sr. Rosalvo Jonas Borges Sales, no valor de R$ 10.000,00 (dez mil reais) , fixando o prazo de 15 (quinze) dias, a contar da notificação, para que comprove, perante o Tribunal (art. 214, inciso III, alínea a, do Regimento Interno/TCU) , o recolhimento da dívida ao Tesouro Nacional, atualizada monetariamente desde a data do presente Acórdão até a do efetivo recolhimento, se for paga após o vencimento, na forma da legislação em vigor;", mantendo-se inalterados os demais termos do acórdão ora retificado, sem prejuízo de ratificar, quanto à Empresa Pedro Antonio Almeida de Queiroz, a multa imposta mediante o subitem 9.3 do Acórdão 2082/2011-TCU-Primeira Câmara, no valor de R$ 3.000,00 (três mil reais) , de acordo com os pareceres emitidos nos autos:
1. Processo TC-Processo 025.420/2008-0 (TOMADA DE CONTAS ESPECIAL) 
	1.1. Apensos: TC-Processo 028.503/2011-2 (Cobrança Executiva) ; TC-Processo 028.502/2011-6 (Cobrança Executiva) ; TC-Processo 028.505/2011-5 (Cobrança Executiva) ; TC-Processo 028.504/2011-9 (Cobrança Executiva) .
	1.2. Responsáveis: Empresa Pedro Antonio Almeida de Queiroz (14.678.825/0001-74) ; Rosalvo Jonas Borges Sales (XXX.525.075-XX) 
	1.3. Órgão/Entidade: Município de Amargosa/BA.
	1.4. Relator: Ministro-Substituto Marcos Bemquerer Costa.
	1.5. Representante do Ministério Público: Subprocurador-Geral Paulo Soares Bugarin.
	1.6. Unidade Técnica: Secretaria do TCU no Estado da Bahia (Sec-BA) .
	1.7. Representação legal: Tiago Falcão Flores (26657/OAB-BA) e outros, representando Pedro Antonio Almeida de Queiroz; Eledison de Souza Sampaio e outros, representando Rosalvo Jonas Borges Sales e Fernando Vaz Costa Neto. 
	1.8. Determinações/Recomendações/Orientações: não há.

Segunda Câmara

Município de Amargosa/BA.

Empresa Pedro Antonio Almeida de Queiroz (14.678.825/0001-74); Rosalvo Jonas Borges Sales (XXX.525.075-XX)

ROSALVO JONAS BORGES SALES

TRF-1

MARCOS BEMQUERER

Tiago Falcão Flores (26657/OAB-BA) e outros, representando Pedro Antonio Almeida de Queiroz; Eledison de Souza Sampaio e outros, representando Rosalvo Jonas Borges Sales e Fernando Vaz Costa Neto.

Subprocurador-Geral Paulo Soares Bugarin.

TOMADA DE CONTAS ESPECIAL (TCE)

Secretaria do TCU no Estado da Bahia (Sec-BA).